臺灣臺南地方法院臺南普通庭裁定
109年度南秩抗字第7號
抗 告 人  江雨凝


上列抗告人因違反社會秩序維護法案件，不服本院臺南簡易庭於
民國109年7月27日所為第一審裁定（109年度南秩字第72號）而
提起抗告，本院普通庭為第二審裁定如下：
    主　　文
原裁定撤銷。
本件免移送。
    事實理由
一、抗告意旨略以：抗告人於民國109年6月18日下午5時58分許
    ，在自動櫃員機領款完畢欲返回檢驗廠時，經警以懷疑為詐
    騙集團成員為由要求搜查背包，抗告人因早已忘記背包內置
    放器械而欣然答應配合，抗告人於員警在背包內發現扣案器
    械時雖感到驚訝，仍主動交付並提供罩衫包覆遮蔽以免目擊
    民眾不安；抗告人認為員警上述盤查行為違反比例原則及警
    察職權行使法，原裁定未審酌上情及登記表與檢驗報告所載
    尺寸不合，爰懇請勘驗還原事發經過並重新裁量適當之處罰
    內容；況本院臺南簡易庭已就同一事實為不罰之裁定(109南
    秩字第67號)，依社會秩序維護法第92條準用刑事訴訟法第3
    03條第2款規定，亦應為不受理裁判等語。
二、法院受理違反社會秩序維護法案件，除社會秩序維護法有規
    定者外，準用刑事訴訟法之規定；社會秩序維護法第92條定
    有明文。案件曾經判決確定者，應諭知免訴之判決；刑事訴
    訟法第302條第1款亦有明定。
三、抗告人因攜帶類似真槍之玩具槍及具殺傷力器械，經臺南市
    政府警察局第一分局移送本院臺南簡易庭裁定（109年度南
    秩字第67號，收案日期109年6月23日，下稱前案），又因相
    同事實再遭臺南市政府警察局第一分局移送本院臺南簡易庭
    裁定（109年度南秩字第72號，收案日期109年7月7日，下稱
    後案），抗告人於後案即109年7月27日經裁處罰鍰並諭知沒
    收扣案器械後，本院臺南簡易庭於前案即109年8月18日始裁
    定不罰（前案裁定已確定）等情，業經本院核閱上開卷宗並
    詢問前案承辦股確認無訛。移送機關固稱係因抗告人分別涉
    犯社會秩序維護法第63條及第65條規定而分別移送，惟前案
    及後案移送書所載行為事實及違反法條均相同（均僅記載第
    65條第3款而漏載第63條第1項第1款），顯屬相同案件。前
    案已裁定確定，依社會秩序維護法第92條準用刑事訴訟法第
    302條第1款規定，自應諭知免移送之裁定（即相當於刑事訴
    訟法所稱免訴之判決）。抗告人稱本件應為不受理裁判，固
    屬誤會。惟原審既未及審酌上情，本院當仍應撤銷原裁定並
    為免移送之諭知。
四、依社會秩序維護法第58條、第92條、刑事訴訟法第302條第1
    款、第413條，裁定如主文。
中　　華　　民　　國　　110 　年　　1 　　月　　29　　日
                  臺灣臺南地方法院臺南普通庭
                            審判長法　官  劉秀君
　　　　　　　　　　　　　　　　　法  官  林勳煜
　　　　　　　　　　　　　　　　　法  官  陳谷鴻
以上正本證明與原本無異。   
本裁定不得再抗告。
中　　華　　民　　國　　110 　年　　1 　　月　　29　　日
                                  書記官  曾盈靜